【裁判字號】    89,上易,1946
【裁判日期】    900213
【裁判案由】    詐欺
【裁判全文】
臺灣高等法院高雄分院刑事判決          八十九年度上易字第一九四六號
    上訴人  台灣高雄地方法院檢察署檢察官
    被  告  甲○○
            乙○○
右上訴人因被告詐欺案件，不服臺灣高雄地方法院八十九年度易字第二九二七號中華
民國八十九年十月三日第一審判決（起訴案號：臺灣高雄地方法院檢察署八十九年度
偵字第二０四六號），提起上訴，本院判決如左：
      主      文
上訴駁回。
      理      由
一、本案經本院審理結果，認原審以不能證明被告甲○○、乙○○犯罪，諭知均無罪
    之判決，核無不合，並引用原審判決書所記載之理由。
二、檢察官上訴意旨雖又指稱：被告甲○○、乙○○徒以其公司之前與被害人廖清求
    交易已達一年多，交易信用良好，此次跳票係因他人所交付之支票遭到退票所致
    云云置辯，惟仍未能明確交代其向被害人所購買鋼筋之流向及用途，且未積極和
    被害人洽談欠款事宜，則被告二人應係在明知該公司已無資力之狀況下，仍向被
    害人購買該批鋼筋，而具有為自己不法所有之意圖，即堪認定，原審判決諭知無
    罪不當等情。
三、惟查，刑法第三百三十九條第一項之詐欺罪，以意圖為自己不法之所有，施用詐
    術，使人陷於錯誤，而交付財物為構成要件。本件被告二人與告訴人泰盛鋼鐵公
    司交易往來一年有餘，已兌現之貨款達新台幣（下同）五千餘萬元，此為告訴人
    泰盛鋼鐵公司負責人廖清求及代理人陳水明所證實，並有被告乙○○提出已兌現
    之支票影本二十五張附卷可稽。而本件被告二人向泰盛鋼鐵公司購買鋼筋，係用
    於桃園縣大園鄉居善醫院、景文技術學院學生活動中心及桃園縣新屋鄉別墅工程
    ，已據被告乙○○提出工程契約書三份及完工證明書二紙在卷足憑。又被告等之
    未能清償本案之貨款一百餘八萬餘元，係因客戶交付之支票共二百餘萬元，未兌
    現所致，復有支票四紙附卷可按。綜上各情，被告等向泰盛鐵鋼公司購買鋼筋，
    係屬正常之交易，尚非有施用詐術，使泰盛鋼鐵公司陷於錯誤而交付。且被告等
    就本案之貨款，已有交付面額三十六萬元之支票與該公司，並已兌現，為該公司
  代理人陳水明所陳明，是又可證被告等就本案購買之鋼筋，尚無不法所有意圖。
    依前開說明，被告等之行為，與詐欺罪之構成要件有間，自不能令負詐欺罪責。
    上訴意旨指摘原判決不當，難認為有理由，應予駁回。
據上論斷，應依刑事訴訟法第三百六十八條、第三百七十三條，判決如主文。
本案經檢察官張其主到庭執行職務。
中    華    民    國      九十      年       二       月     十  三     日
                              臺灣高等法院高雄分院刑事第五庭
                                  審判長法官  吳水木
                                        法官  趙文淵
                                        法官  洪慶鐘
右正本證明與原本無異。
不得上訴。
                                      書記官  陳金卿
中    華    民    國      九十      年       二       月    十  四      日
                                                                        Ｆ


司法院資訊處製作；財團法人民間司法改革基金會備份。
